# 请教陈版主一个技术收购的问题

提问人：辉哥 2017 时间：2019-06-21 17:52:13
您好陈老师，请教您一个关于技术收购的问题，A 公司出于产品生产需要，需要获取B 公司的一项技术，A 通过收购B公司股权的方式获得该项技术技术（B 公司除该项技术外，无其他重要资产，该项技术无法通过评估确定其价值。），收购完成后，B公司成为 A 公司的全资子公司，B 公司将该项技术转让给 A 公司，然后 B 公司注销。该项技术是一项生产线生产技术，按照收购协议约定，A 公司按照阶段付款，B 公司相应履行生产线安装调试、生产线人员培训、生产工艺指导等义务。请问陈老师，A 公司收购B公司股权是否属于非同一控制下企业合并，支付的对价大于 B 公司可辨认净资产公允价值的份额确定为商誉？

回答人：chenyiwei
由于 “B 公司除该项技术外，无其他重要资产”，且 A 收购 B股权的目的就是为了获取该技术，所以 B在被收购时点不构成 “业务”，A 对B 的收购属于不构成业务的资产购买，不是企业合并。A 的收购价款在扣除 B 除了该项技术以外的其他资产、负债的账面价值（如有）后，其余金额全部在合并报表层面计入该项无形资产，无单独确认的商誉。并且，该收购在 A的合并报表层面不确认递延所得税负债。

提问人：辉哥 2017 时间：2019-06-23 08:06:21
感谢陈版主的回复，我曾经在瑞华研究中看到您关于单一资产收购的论述，上述资产收购是否属于单一资产收购？瑞华研究中单一资产是可辨认的，本例中该项技术无法评估价值，不能辨认，另外，无形资产的价值是否应为支付的对价扣除 B 公司可辨认净资产的公允价值？

回答人：chenyiwei
仍属于单一资产实体，因为仍满足《企业会计准则解释第 5 号》第一条中的可辨认性标准。无形资产的价值应为支付的对价扣除 B 公司可辨认净资产的公允价值。